臺灣新北地方法院刑事判決
111年度原訴字第14號
公  訴  人  臺灣新北地方檢察署檢察官
被      告  鄭丞翔
選任辯護人  陳正鈺律師
被      告  范潘裕
選任辯護人  丁啓修律師（法律扶助）
被      告  陳姿蓉
選任辯護人  鄭皓文律師
上列被告等因違反毒品危害防制條例案件，經檢察官提起公訴（
110年度偵字第26047號、110年度偵字第40110號、110年度偵字
第45987號、111年度偵字第5759號），本院判決如下：
    主  文
丙○○共同犯意圖販賣而持有第二級、第三級、第四級毒品而混合
二種以上之毒品罪，處有期徒刑貳年。緩刑伍年。緩刑期間付保
護管束。並應向指定之政府機關、政府機構、行政法人、社區或
其他符合公益目的之機構或團體，提供壹佰陸拾小時之義務勞務
。
扣案附表一編號4、7至10、附表三編號1、2、4所示之物（含外
包裝）均沒收銷燬。附表一編號1 至3、5、6附表二、附表三編
號3所示之物（含外包裝）均沒收。
甲○○共同犯意圖販賣而持有第二級、第三級、第四級毒品而混合
二種以上之毒品罪，處有期徒刑貳年。緩刑伍年。緩刑期間付保
護管束。並應向指定之政府機關、政府機構、行政法人、社區或
其他符合公益目的之機構或團體，提供壹佰陸拾小時之義務勞務
。
扣案附表一編號4、7至10、附表三編號1、2、4所示之物（含外
包裝）均沒收銷燬。附表一編號1 至3、5、6附表二、附表三編
號3所示之物（含外包裝）、附表四編號1所示之物均沒收。
乙○○共同犯意圖販賣而持有第二級、第三級、第四級毒品而混合
二種以上之毒品罪，處有期徒刑壹年肆月。緩刑肆年。緩刑期間
付保護管束。並應向指定之政府機關、政府機構、行政法人、社
區或其他符合公益目的之機構或團體，提供捌拾小時之義務勞務
。
扣案附表三編號1、2、4所示之物（含外包裝）均沒收銷燬。附
表二、附表三編號3所示之物（含外包裝）均沒收。
    事  實
一、丙○○、甲○○均知悉附表一、二、三毒品成分欄所示毒品；乙○○知悉附表二、三毒品成分欄所示毒品，分為毒品危害防制
    條例第2條第2項第2款所列第二級毒品、同條項第3款所列第
    三級毒品、同條項第4款所列第四級毒品，不得販賣、意圖
    販買而持有，丙○○、甲○○仍基於意圖營利販賣第二級毒品、
    第三級毒品、第四級毒品而混合二種以上之毒品之犯意聯絡
    ，於民國110年5、6月間，陸續向真實姓名、年籍不詳之成
    年人，取得附表一、二、三所示毒品，將之放置在新北市○○
    區○○○○000巷0號12樓（下稱本案處所），伺機取出販售，而
    共同意圖販賣而持有附表一、二、三所示之毒品。乙○○則自
    同年10月初起，與丙○○、甲○○基於上開意圖營利販賣第二級
    毒品、第三級毒品、第四級毒品而混合二種以上之毒品之犯
    意聯絡，至上址等候他人洽詢購毒事宜，而共同意圖販賣而
    持有附表二、三所示之毒品。嗣於同年10月19日，因警持拘
    票至本案處所欲拘提丙○○，未遇丙○○，在場乙○○於有偵查權
    限之警察機關尚未發覺其共同持有前開毒品前，主動告知警
    方上情，並同意搜索，為警查扣得附表二、三所示之毒品及
    附表五所示之物，而自願接受裁判。
二、甲○○明知愷他命為毒品危害防制條例第2條第2項第3款所列
    之第三級毒品，不得持有、販賣，仍與真實姓名、年籍不詳
    ，通訊軟體微信（下稱微信）暱稱「鮮茶道(沒回請來電24h服
    務)」（下稱「鮮茶道」）之成年人，基於意圖營利販賣第三
    級毒品之犯意聯絡，由「鮮茶道」在微信散布「鮮茶道presot
    ea營業中歡迎來電新鮮茶葉杯杯現沖」表示販賣毒品之訊息
    。適新北市政府警察局新莊分局員警（下稱喬裝買家員警）
    於民國110年7月2日凌晨，執行網路巡邏勤務時，察覺上開
    訊息，遂於同日2時30分，與之攀談並議定以新臺幣（下同
    ）6,600元之價格，購買3公克愷他命，並相約於同日，在新
    北市○○區○○○○000號前交易。而後「鮮茶道」經由甲○○所持有之
    附表四編號1所示Iphone8與甲○○聯繫，指示甲○○前去交付愷
    他命。甲○○遂至本案處所拿取附表一所示之物，嗣於同日3
    時15分許，甲○○至上址，從中取出所欲販賣之愷他命（即附
    表一編號1所示11包中2包愷他命）交予喬裝買家員警後，為
    警當場查獲而販買未遂，並經警扣得附表一所示毒品及附表
    四所示之物。
三、案經新北市政府警察局新莊分局報請新北地方檢察署檢察官
    偵查起訴。
    理  由
一、按被告以外之人於審判外之言詞或書面陳述，除法律有規定
    者外，不得作為證據；被告以外之人於審判外之陳述，雖不
    符刑事訴訟法第159 條之1 至第159 條之4 之規定，而經當
    事人於審判程序同意作為證據，法院審酌該言詞陳述或書面
    陳述作成時之情況，認為適當者，亦得為證據；當事人、代
    理人或辯護人於法院調查證據時，知有第159 條第1 項不得
    為證據之情形，而未於言詞辯論終結前聲明異議者，視為有
    前項之同意，刑事訴訟法第159 條第1 項、第159 條之5 分
    有明文。本案以下所引之證據，檢察官、被告丙○○、甲○○、
    乙○○及其等辯護人均同意做為證據（見本院卷第159至165頁
    ），且檢察官、被告丙○○、甲○○、乙○○及其等辯護人迄言詞
    辯論終結前未就上開證據之證據能力聲明異議（見本院卷第
    261至272頁、第348至356頁），本院審酌上開證據並非公務
    員違法取得，亦無證據力明顯過低之情形，復經本院於審判
    期日就上開證據進行調查、辯論，依法自有證據能力。
二、上開事實業據被告丙○○、甲○○、乙○○於警詢、檢察官偵查中
    及本院審理時坦承不諱，且有職務報告、搜索扣押筆錄、扣
    押物品目錄表、譯文、照片、附表所示鑑定書，及附表附表
    一至四所示之物扣案可稽，足認被告丙○○、甲○○、乙○○上開
    任意性自白與事實相符，堪以採信。本案事證明確，被告犯
    行洵堪認定，應依法論科。
三、論罪科刑
  ㈠查附表一、二、三毒品成分欄所示毒品，分為毒品危害防制
    條例第2條第2項第2款所列第二級毒品、同條項第3款所列第
    三級毒品、同條項第4款所列第四級毒品，被告丙○○、甲○○
    意圖販賣而持有附表一、二、三所示毒品；被告乙○○意圖販
    賣而持有附表二、三所示毒品，該等毒品中有混合二種以上
    毒品之情形。再被告甲○○與「鮮茶道」如犯罪事實二所示業
    向外兜售第三級毒品，顯已著手於販賣第三級毒品構成要件
    之行為，惟因交易對象為喬裝買家員警故未能完成交易而未
    遂。是核被告丙○○如犯罪事實一所為，係犯毒品危害防制條
    例第9條第3項、第5 條第2 項、第3 項、第4項之意圖販賣
    而持有第二級、第三級、第四級毒品而混合2種以上之毒品
    罪。被告甲○○如犯罪事實一所為，係犯毒品危害防制條例第
    9條第3項、第5 條第2 項、第3 項、第4項之意圖販賣而持
    有第二級、第三級、第四級毒品而混合2種以上之毒品罪，
    如犯罪事實二所為，係犯毒品危害防制條例第4條第6項、第
    3 項之販賣第三級毒品未遂罪。被告乙○○如犯罪事實一所為
    ，係犯毒品危害防制條例第9條第3項、第5 條第2 項、第3 
    項、第4項之意圖販賣而持有第二級、第三級、第四級毒品
    而混合2種以上之毒品罪。被告丙○○、甲○○、乙○○就犯罪事
    實一所示犯行；被告甲○○與「鮮茶道」就犯罪事實二所示犯
    行，均有犯意聯絡及行為分擔，應論以共同正犯。被告甲○○
    如犯罪事實二所示已著手於販賣第三級毒品行為之實行，惟
    尚未販出毒品，並未發生既遂之結果，其犯罪仍屬未遂階段
    ，爰依刑法第25條第2 項規定，按既遂犯之刑減輕之。又被
    告甲○○犯意圖販賣而持有第二級、第三級、第四級毒品而混
    合2種以上之毒品犯行期間，從中取出第三級毒品著手販賣
    未遂，其販賣第三級毒品未遂犯行，為罪質較重之意圖販賣
    而持有第二級、第三級、第四級毒品而混合2種以上之毒品
    犯行吸收，僅論以意圖販賣而持有第二級、第三級、第四級
    毒品而混合2種以上之毒品罪。
  ㈡加重、減刑事由
  1.被告丙○○、甲○○、乙○○意圖販賣而持有第二級、第三級、第
    四級毒品而混合2種以上之毒品，應依毒品危害防制條例第9
    條第3項之規定，適用意圖販賣而持有第二級毒品之法定刑
    ，並加重其刑。
  2.被告丙○○、甲○○、乙○○於警詢、檢察官偵查及本院審理時均
    自白前開持有第二級、第三級、第四級毒品而混合2種以上
    之毒品犯行，已如前述，是被告丙○○、甲○○、乙○○就前開犯
    行，均符合毒品危害防制條例第17條第2 項規定得減輕其刑
    之要件，爰依上開規定減輕其刑。
  3.再被告甲○○經警查獲犯罪事實二所示犯行後，向警供出其所
    持附表一所示毒品取自本案處所，經警循線查緝，於110年10
    月19日，持拘票至本案處所拘提被告丙○○，未遇被告丙○○，
    在場乙○○主動向警表示其受雇在本案處所等待他人洽購毒品
    交易事宜等情，業據被告乙○○供陳在卷（見偵字40110號卷
    第31至37頁），且有偵查報告（見他字卷第7至11頁）、自
    願受搜索同意書（見偵字40110號卷第61頁）在卷可參。蓋
    警方查獲被告甲○○後，依被告甲○○供述內容，於110年10月19
    日至本案處所拘提被告丙○○時，或對本案處所存有毒品一情
    存有相當懷疑，然並無任何客觀事證顯示警方當時知悉被告
    乙○○意圖販賣而持有附表二、三所示之毒品，被告乙○○即向
    警供述上情，堪認被告乙○○確於有偵查權限之警察機關尚未
    發覺其共同持有前開毒品前，主動告知警方上情，並同意搜
    索，且嗣後均自白犯行，而自願接受裁判，符合刑法第62條
    自首要件，爰依法減輕其刑。 　
　4.被告丙○○雖稱其毒品來源為「洪俊峰」、「柯協宏」、「阿
    財」，然警方檢視被告丙○○手機，並無「洪俊峰」、「柯協
    宏」、「阿財」等毒品上游相關資訊，無法查緝毒品上游一
    情，有新北市政府警察局新莊分局111年4月13日新北警莊刑
    字第1114034093號函及所附資料在卷可參（見本院卷第225
    至227頁），是調查或偵查犯罪之公務員亦未因被告丙○○之
    供述而查獲其他正犯或共犯，尚不符毒品危害防制條例第17
    條第1 項之要件，自無從依此規定減刑。再被告甲○○雖供出
    犯罪事實二所示販賣第三級毒品未遂犯行之毒品來源，且警
    方確自其所供地點查獲犯罪事實一所示共犯即被告丙○○之犯
    行，然此節僅屬被告甲○○所為犯罪事實二所示犯行得適用毒
    品危害防制條例第17條第1項減輕其刑，又因被告甲○○所為
    犯罪事實一、犯罪事實二犯行，因吸收關係而僅論以罪質較
    重之犯罪事實一即意圖販賣而持有第二級、第三級、第四級
    毒品而混合2種以上之毒品罪，尚無第17條第1項減刑之適用
    。
　5.被告丙○○、甲○○、乙○○意圖販賣而持有第二級、第三級、第
    四級毒品，所為自無可取，惟衡其等尚未販售即為警查獲，
    尚未散播毒害於眾，其等雖持有第二級、第三級、第四級毒
    品，除所持第三級毒品數量較多外，其中所持有之第二級、
    第四級毒品數量甚微，而毒品危害防制條例第5條第2 項之
    法定刑為5年以上有期徒刑，因混合二種毒品，經以同法第9
    條第3項加重其刑後，縱以前述毒品危害防制條例第17條第2
    項減輕及被告乙○○再依刑法第62條減輕後，科以本罪法定最
    低度刑仍嫌過重，考量其等犯罪情節，認有情輕法重之情，
    爰依刑法第59條規定，酌減其刑。
　6.被告丙○○、甲○○、乙○○前揭加重、減輕事由，依法先加後遞
    減之。
  ㈢爰審酌被告丙○○、甲○○、乙○○均正值少壯，應可以正途己力
    謀生，且毒品為法禁之物，業經政府宣導，廣為週知，被告
    丙○○、甲○○、乙○○為智識正常之人，自無不知之理，竟為圖
    私利，持有第二級、第三級、第四級毒品而伺機販賣，被告
    甲○○甚且從中拿取第三級毒品販賣未遂，均無可取，惟衡本
    案為警即時查獲，並未散播毒害於眾，被告丙○○、甲○○、乙○○所持有之毒品種類雖含第二級、第三級、第四級毒品，然
    其中第二級、第四級毒品數量甚微，其犯罪情節並非至惡，
    及其等前科素行，自陳之教育程度，目前均有正當工作等生
    活狀況，犯罪後坦承犯行等一切情狀，分別量處如主文所示
    之刑。末查，被告丙○○、甲○○、乙○○均未曾受有期徒刑以上
    刑之宣告，其等為本案犯行，自有不是，然考量其等持有本
    案毒品，尚未售出，未生實際損害，其等並無施用毒品前科
    ，並未沾染毒品惡習，因一時失慮罹於刑典，事後均已坦認
    己非，表示悔悟，信其經此偵、審教訓後，應知所警惕，而
    無再犯之虞，本院認對其等所宣告之刑，以暫不執行為適當
    ，爰依刑法第74條第1 款規定，分別宣告如主文所示緩刑。
    又緩刑宣告，得斟酌情形，命犯罪行為人向指定之政府機關
    、政府機構、行政法人、社區或其他符合公益目的之機構或
    團體，提供40小時以上240小時以下之義務勞務，刑法第74
    條第2 項第5 款亦有明文。本院斟酌為促使被告丙○○、甲○○
    、乙○○記取教訓，謹慎自身行止，認於被告丙○○、甲○○、乙○○緩刑期間，依其等犯罪情節，分別課予主文所示之負擔，
    乃為適當，爰併予宣告之。並依刑法第93條第1項第2款之規
    定命於緩刑期間付保護管束。
四、沒收：
  ㈠扣案附表一編號4、7所示含有第二級毒品甲基安非他命、附
    表一編號8至10所示含有所示第二級毒品甲基安非他命、第
    二級毒品3,4-亞甲基雙氧甲基安非他命之物，均係被告丙○○
    、甲○○本案意圖販賣而持有之毒品；附表三編號1、2、4所
    示第二級毒品甲基安非他命之物，均係被告丙○○、甲○○、乙○○本案意圖販賣而持有之毒品等節，業據被告丙○○、甲○○、
    乙○○陳明在卷，且有附表所示鑑定書可參，前開甲基安非他
    命、3,4-亞甲基雙氧甲基安非他命，與附表所示混合之第三
    級、第四級毒品及外包裝無法析離，均依毒品危害防制條例
    第18條第1 項前段規定，分別於被告丙○○、甲○○、乙○○犯行
    之主文項下宣告沒收銷燬之。至鑑驗耗損部分，因已滅失不
    存在，自無庸併予宣告沒收。
　㈡扣案附表一編號1 至3、5、6附表二、附表三編號3所示之物
    （含外包裝），含附表一編號1 至3、5、6附表二、附表三
    編號3所示之第三級、第四級毒品（外包裝無法析離），附
    表一編號1 至3為被告丙○○、甲○○意圖販賣持有之物，附表
    三編號3所示之物為被告丙○○、甲○○、乙○○意圖販賣持有之
    物，業據被告丙○○、甲○○、乙○○陳明在卷，且有附表所示鑑
    定書可參，均屬違禁物，應依刑法第38條第1 項之規定宣告
    沒收。至鑑驗耗損部分，因已滅失不存在，自無庸併予宣告
    沒收。
  ㈢扣案附表四編號1所示行動電話（含SIM 卡1 張），係被告甲○○持以聯絡犯罪事實二所示販賣毒品所用一節，業據被告甲○○供陳在卷，堪認屬被告所有，爰依毒品危害防制條例第19
    條1 項規定宣告沒收。
　㈣並無事證可認扣案附表四編號2所示之物與本案被告甲○○販賣
    第三級毒品未遂犯行有關、附表五所示之物與本案被告丙○○
    、甲○○、乙○○所犯意圖販賣而持有第二級、第三級、第四級
    毒品犯行有關，爰不予沒收。再所謂因犯罪所得之財物，係
    以實際所得者為限，苟無所得或尚未取得者，即無從為沒收
    或追徵之諭知。被告甲○○為犯罪事實二犯行之交易對象為喬
    裝買家員警，實際並未完成交易，亦未取得財物，自難認被
    告甲○○業已獲取所得，無從沒收收。另附表四編號2 所示行
    動電話，係被告甲○○私人聯絡之用，與本案無關，業經被告
    甲○○陳明在卷，復無積極事證可認該行動電話有何應予沒收
    之情狀，爰不予沒收。
據上論斷，應依刑事訴訟法第299 條第1 項前段，毒品危害防制
條例第4 條第6 項、第3 項、第5條第2項、第3項、第4項、第9
條第3 項、第17條第1項、第2 項、毒品危害防制條例第18條第1
項、第19條第1 項，刑法第11條、第28條、第25條第1 項、第2 
項、第59條、第62條、第74第1項第1款、第2項第5款、第93條第
1項第2款、第38條第1 項，判決如主文。
案經檢察官黃國宸偵查起訴，檢察官朱曉群到庭執行職務。
中　　華　　民　　國　　111 　年　　6 　　月　　28　　日
　　　　　　　　  刑事第九庭  審判長法  官  何燕蓉

                                    法  官  林米慧

                                    法  官  林翊臻
上列正本證明與原本無異。
如不服本判決，應於判決送達後20日內敘明上訴理由，向本院提
出上訴狀 (應附繕本) ，上訴於臺灣高等法院。其未敘述上訴理
由者，應於上訴期間屆滿後20日內向本院補提理由書「切勿逕送
上級法院」。
                                    書記官  林進煌
中　　華　　民　　國　　111 　年　　7 　　月　　4 　　日
本案論罪科刑法條：
毒品危害防制條例第4條
製造、運輸、販賣第一級毒品者，處死刑或無期徒刑；處無期徒
刑者，得併科新臺幣3千萬元以下罰金。
製造、運輸、販賣第二級毒品者，處無期徒刑或10年以上有期徒
刑，得併科新臺幣1千5百萬元以下罰金。
製造、運輸、販賣第三級毒品者，處7年以上有期徒刑，得併科
新臺幣1千萬元以下罰金。
製造、運輸、販賣第四級毒品者，處5年以上12年以下有期徒刑
，得併科新臺幣5百萬元以下罰金。
製造、運輸、販賣專供製造或施用毒品之器具者，處1年以上7年
以下有期徒刑，得併科新臺幣1百50萬元以下罰金。
前五項之未遂犯罰之。
毒品危害防制條例第5條
意圖販賣而持有第一級毒品者，處無期徒刑或10年以上有期徒刑
，得併科新臺幣7百萬元以下罰金。
意圖販賣而持有第二級毒品者，處5年以上有期徒刑，得併科新
臺幣5百萬元以下罰金。
意圖販賣而持有第三級毒品者，處3年以上10年以下有期徒刑，
得併科新臺幣3百萬元以下罰金。
意圖販賣而持有第四級毒品或專供製造、施用毒品之器具者，處
1年以上7年以下有期徒刑，得併科新臺幣1百萬元以下罰金。
毒品危害防制條例第9條
成年人對未成年人販賣毒品或犯前三條之罪者，依各該條項規定
加重其刑至二分之一。
明知為懷胎婦女而對之販賣毒品或犯前三條之罪者，亦同。
犯前五條之罪而混合二種以上之毒品者，適用其中最高級別毒品
之法定刑，並加重其刑至二分之一。
　　
附表一
（鑑定書；內政部警政署刑事警察局110年9月24日刑鑑字第1100
  000000號鑑定書）　　
編號 檢體編號 數量 檢體外觀 毒品成分 重量 1 1至11 11包 白色晶體 第三級毒品愷他命 1.驗前總淨重約16.86公克。 2.檢出第三級毒品愷他命成分，純度約86％，驗前總純質淨重約14.49公克。 2 A1至A20 20包 粉紅色粉末 1.第三級毒品4-甲基甲基卡西酮 2.第三級毒品硝甲西泮（硝甲氮平） 3.第三級毒品甲基-N,N-二甲基卡西酮 1.驗前總淨重約122.31公克。 2.檢出； ①第三級毒品4-甲基甲基卡西酮，純度約3％，驗前總純質淨重約3.66公克。 ②微量第三級毒品硝甲西泮（硝甲氮平）。 ③微量第三級毒品甲基-N,N-二甲基卡西酮。 3 B1至B16 16包 黃色粉末 1.第三級毒品4-甲基甲基卡西酮 2.第三級毒品甲基-N,N-二甲基卡西酮 1.驗前總淨重約46.52公克。 2.檢出； ①第三級毒品4-甲基甲基卡西酮，純度約3％，驗前總純質淨重約1.39公克。 ②微量第三級毒品甲基-N,N-二甲基卡西酮。 4 C1至C11 11包 綠色粉末 1.第二級毒品甲基安非他命 2.第三級毒品硝甲西泮（硝甲氮平） 3.第四級毒品硝西泮（耐妥眠） 1.驗前總淨重約21.09公克。 2.檢出； ①微量第二級毒品甲基安非他命。 ②微量第三級毒品硝甲西泮（硝甲氮平）。 ③微量第四級毒品硝西泮（耐妥眠）。 5 D1至D9 9包 褐色塊狀物 1.第三級毒品4-甲基甲基卡西酮 2.第三級毒品甲基-N,N-二甲基卡西酮 1.驗前總淨重約24.57公克。 2.檢出； ①第三級毒品4-甲基甲基卡西酮，純度約5％，驗前總純質淨重約1.22公克。 ②微量第三級毒品甲基-N,N-二甲基卡西酮。 6 E1至E3 3包 黃色粉末 1.第三級毒品4-甲基甲基卡西酮 2.第三級毒品甲基-N,N-二甲基卡西酮 1.驗前總淨重約4.20公克。 2.檢出； ①第三級毒品4-甲基甲基卡西酮，純度約12％，驗前總純質淨重約0.50公克。 ②微量第三級毒品甲基-N,N-二甲基卡西酮。 7 F 26片 橘色圓形藥錠 1.第二級毒品甲基安非他命 2.第三級毒品硝甲西泮（硝甲氮平） 1.總淨重約25.63公克。 2.檢出； ①微量第二級毒品甲基安非他命。 ②微量第三級毒品硝甲西泮（硝甲氮平）。 8 G 2顆 白/綠色膠囊 內含黃色粉末 1.第二級毒品3,4-亞甲基雙氧甲基安非他命 2.第二級毒品甲基安非他命 3.第三級毒品愷他命 4.第三級毒品3,4-亞甲基雙氧苯基乙基胺戊酮 1.總淨重約0.54公克。 2.檢出； ①第二級毒品3,4-亞甲基雙氧甲基安非他命，純度約40％，驗前總純質淨重約0.21公克。 ②微量第二級毒品甲基安非他命。 ③第三級毒品愷他命，純度約 　5％，驗前總純質淨重約0.02公克。 ④微量第三級毒品3,4-亞甲基雙氧苯基乙基胺戊酮。 9 H 1顆 黃/白色膠囊 內含黃色粉末 1.第二級毒品3,4-亞甲基雙氧甲基安非他命 2.第二級毒品甲基安非他命 3.第三級毒品愷他命 4.第三級毒品3,4-亞甲基雙氧苯基乙基胺戊酮 1.淨重約0.21公克。 2.檢出； ①第二級毒品3,4-亞甲基雙氧甲基安非他命，純度約40％，驗前純質淨重約0.08公克。 ②微量第二級毒品甲基安非他命。 ③第三級毒品愷他命，純度約5％，驗前純質淨重約0.01公克。 ④微量第三級毒品3,4-亞甲基雙氧苯基乙基胺戊酮。 10 I 1顆 黃/綠色膠囊 內含黃色粉末 1.第二級毒品3,4-亞甲基雙氧甲基安非他命 2.第二級毒品甲基安非他命 3.第三級毒品愷他命 4.第三級毒品3,4-亞甲基雙氧苯基乙基胺戊酮 1.淨重約0.32公克。 2.檢出； ①第二級毒品3,4-亞甲基雙氧甲基安非他命，純度約40％，驗前純質淨重約0.12公克。 ②微量第二級毒品甲基安非他命。 ③第三級毒品愷他命，純度約5％，驗前純質淨重約0.01公克。 ④微量第三級毒品3,4-亞甲基雙氧苯基乙基胺戊酮。 

附表二
(鑑定書；臺北榮民總醫院110年12月22日北榮毒鑑字第C0000000
號、第C0000000-Q號鑑定書)
檢體編號 數量 檢體外觀     毒品成分      重量 C0000000 1包 白色晶體 第三級毒品愷他命 1.淨重98.3715公克。 2.檢出第三級毒品愷他命，純度51.6％，純質淨重50.7597公克。 

附表三
（鑑定書；內政部警政署刑事警察局110年11月23日刑鑑字第110
8023924號鑑定書）
編號 檢體編號 數量 檢體外觀    毒品成分 重量（驗前總毛重/驗前總淨重/驗前總純質淨重） 1 A1至A201 201包 米白色粉末 1.第二級毒品甲基安非他命 2.第三級毒品硝甲西泮（硝甲氮平） 3.第三級毒品3,4-亞甲基雙氧苯基乙基胺戊酮 1.驗前總淨重約706.73公克。 2.檢出； ①微量第二級毒品甲基安非他命。 ②微量第三級毒品硝甲西泮（硝甲氮平）。 ③微量第三級毒品3,4-亞甲基雙氧苯基乙基胺戊酮。 2 A202至A310 109包 米白色粉末 1.第二級毒品甲基安非他命 2.第三級毒品硝甲西泮（硝甲氮平） 3.第三級毒品3,4-亞甲基雙氧苯基乙基胺戊酮 4.第三級毒品3,4-亞甲基雙氧苯基乙基胺丁酮 1.驗前總淨重約332.41公克。 2.檢出； ①微量第二級毒品甲基安非他命。 ②微量第三級毒品硝甲西泮（硝甲氮平）。 ③微量第三級毒品3,4-亞甲基雙氧苯基乙基胺戊酮。 ④微量第三級毒品3,4-亞甲基雙氧苯基乙基胺丁酮。 3 B1至B140 140包 黃色粉末 1.第三級毒品甲基-N,N-二甲基卡西酮 2.第四級毒品硝西泮（耐妥眠） 1.驗前總淨重約610.26公克。 2.檢出； ①第三級毒品甲基-N,N-二甲基卡西酮，純度約1％，驗前總純質淨重約6.10公克。 ②微量第四級毒品硝西泮（耐妥眠）。 4 C1至C5 5包 白色粉末 1.第二級毒品甲基安非他命 2.第三級毒品4-甲基甲基卡西酮 1.驗前總淨重約19.87公克。 2.檢出； ①微量第二級毒品甲基安非他命。 ②第三級毒品4-甲基甲基卡西酮，純度約1％，驗前總純質淨重約0.19公克。 

附表四　　
編號 品名 數量 1 I Phone8（含SIM 卡1 張） 1支 2 I Phone8 Plus（含SIM 卡1 張） 1支 



　　
附表五　　　　
編號 品名 數量 1 行動電話 8支 2 封膜機 1台 3 夾鏈袋 5包 4 磅秤 1台 5 K盤 1個